臺灣高等法院臺南分院刑事裁定
111年度聲再字第27號
聲  請  人  張偉晟
即受判決人          



上列聲請人因聲請再審案件，對於本院110年度上訴字第315號中
華民國110年9月2日確定判決聲請再審，本院裁定如下：
    主  文
再審之聲請駁回。
    理  由
一、聲請意旨略稱：臺灣高等法院臺南分院110年度上訴字第315
    號原確定判決第9頁第30行指少年於臺灣臺南地方法院109年
    度少調字第334、513號證稱「甲○○知道包裹內容物是愷他命
    ，報酬抵銷欠款中之1萬多元」，並以之為共同被告林峻廷
    之證言為補強證據，認甲○○知悉包裹內容物是愷他命仍決意
    收受之，固非無見，惟據臺灣臺南地方法院109年度少調字
    第334、513號裁定第3頁第7至8行少年輔佐人所述，少年就
    甲○○領取毒品包裹並不知情，少年108年12月25日在臺灣嘉
    義地方檢察署及109年6月2日在臺灣臺南地方法院證述內容
    、林峻廷及少年在109年12月2日在臺灣臺南地方法院證述內
    容，並無臺灣高等法院臺南分院110年度上訴字第315號原確
    定判決第9頁第30行所指少年證稱「甲○○知道包裹內容物是
    愷他命，報酬抵銷欠款中之1萬多元」，可證臺灣高等法院
    臺南分院110年度上訴字第315號判決所憑之少年證言內容為
    虛偽，為此依法提出再審，請裁定開啟再審等語。
二、按有罪之判決確定後，原判決所憑之證言、鑑定或通譯已證
    明其為虛偽，足以影響原判決者，為受判決人之利益，得聲
    請再審。此刑事訴訟法第420條第1項第2款固有明文。但前
    揭情形之證明，以【經判決確定，或其刑事訴訟不能開始或
    續行非因證據不足者為限】，始得聲請再審，此觀同法條第
    2項規定甚明。是以，若未符上揭要件，自不得據以聲請再
    審（最高法院106年度台抗字第137號裁定意旨參照）。又所
    謂「其刑事訴訟不能開始或續行，非因證據不足者為限」，
    係指存在有事實上（如行為者已死亡、所在不明、意思能力
    欠缺等）或法律上（如追訴權時效已完成、大赦等）之障礙
    ，致刑事訴訟不能開始或續行，方得以此取代「判決確定」
    之證明，而據以聲請再審；且依上開規定，以其他證明資料
    替代確定判決作為證明，自亦必須達到與該有罪確定判決所
    應證明之同等程度，即相當於「判決確定」之證明力之證據
    始可，否則不生「替代」之可言，自亦不合乎客觀確實性之
    要求（最高法院101年度台抗字第586號裁定意旨參照）。經
    查，聲請人主張原判決所憑之證人即少年之證言已證明其為
    虛偽，而依刑事訴訟法第420條第1項第2款規定聲請再審，
    然並未能依同法條第2項規定提出已認定原確定判決所憑之
    少年證言是為「偽證」之另案確定判決，或其刑事訴訟不能
    開始或續行非因證據不足之證據供本院參酌，其雖提出臺灣
    臺南地方法院109年度少調字第334、513號少年「不付審理
    」之裁定或他案之筆錄等，然因該裁定及筆錄等均並非認定
    原確定判決所憑之證人即少年之證言確為「偽證」之另案確
    定判決，亦難認已達到與該有罪確定判決所應證明之同等程
    度，即相當於「判決確定」之證明力之證據。揆諸前揭說明
    ，顯與刑事訴訟法第420條第1項第2款所規定之要件不合。
    聲請人以此聲請再審，自為無理由，應予駁回。
三、據上論斷，應依刑事訴訟法第434條第1項裁定如主文。
中　　華　　民　　國　　111 　年　　4 　　月　　26　　日
                  刑事第四庭    審判長法　官  郭玫利
                                      法　官  陳金虎
                                      法　官  林臻嫺
以上正本證明與原本無異。
如不服本裁定，應於收受本裁定後十日內向本院提出抗告狀。
　　　　　　　　　　　　　　　　　　　書記官　劉素玲　　
中　　華　　民　　國　　111 　年　　4 　　月　　26　　日